【裁判字號】    98,訴,2850
【裁判日期】    980923
【裁判案由】    毒品危害防制條例
【裁判全文】
臺灣板橋地方法院刑事判決              98年度訴字第2850號
公  訴  人  臺灣板橋地方法院檢察署檢察官
被      告  甲○○
                    （另案於臺灣臺北監獄執行中）
上列被告因違反毒品危害防制條例案件，經檢察官提起公訴（98
年度毒偵字第4304號），本院合議庭以裁定進行簡式審判程序，
判決如下：
    主  文
甲○○施用第一級毒品，累犯，處有期徒刑拾月；扣案海洛因殘
渣袋壹只內之海洛因殘渣（量微無法秤重）沒收銷燬之，上開海
洛因殘渣袋壹只、扣案注射針筒貳支均沒收。又施用第二級毒品
，累犯，處有期徒刑陸月。上開有期徒刑部分應執行有期徒刑壹
年貳月。
    事  實
一、甲○○前因施用毒品案件，經臺灣臺北地方法院以89年度毒
    聲字第998 號裁定將其送往勒戒處所觀察、勒戒後，認無繼
    續施用毒品之傾向，而於民國89年5 月1 日執行完畢釋放，
    由臺灣臺北地方法院檢察署檢察官以89年度毒偵字第1376號
    為不起訴處分確定；復因施用第二級毒品案件，經臺灣臺北
    地方法院以89年度毒聲字第2142號裁定將其送往勒戒處所觀
    察、勒戒後，認有繼續施用毒品之傾向，再經該院以89年度
    毒聲字第2518號裁定令入戒治處所施以強制戒治，嗣甲○○
    因強制戒治成效經評定為合格，無繼續戒治之必要，經該院
    以90年度毒聲字第782 號裁定停止戒治，所餘戒治期間付保
    護管束，惟其於保護管束期間內，因違反保護管束應遵守事
    項情節重大，經該院再以90年度毒聲字第1845號裁定撤銷停
    止戒治，令入戒治處所施以強制戒治，而於91年8 月2 日強
    制戒治期滿執行完畢；甲○○上開施用第二級毒品犯行，亦
    經檢察官聲請以簡易判決處刑，由臺灣臺北地方法院以90年
    度簡字第3166號判處有期徒刑5 月確定（已執行完畢）；李
    榮彬嗣並有多次因施用毒品案件經法院論罪科刑之紀錄，其
    最近一次有期徒刑執行完畢紀錄，係因施用第二級毒品案件
    ，經臺灣臺北地方法院以93年度易字第1642號判處有期徒刑
    1 年確定，又因施用第一級毒品案件，經臺灣臺北地方法院
    以93年度訴字第1707號判處有期徒刑8 月確定，上開2 項有
    期徒刑嗣經法院裁定減刑並定其應執行有期徒刑9 月確定，
    而於96年7 月16日執行完畢。詎甲○○仍不知悔改，明知海
    洛因及甲基安非他命分別為毒品危害防制條例第2 條第2 項
    第1 款、第2 款所規定之第一級毒品及第二級毒品，竟基於
    施用第一級毒品海洛因之犯意，於98年6 月11日晚間10時許
    ，在其友人位於臺北縣三峽鎮○○路176 號6 樓之7 住處內
    ，以將海洛因加水稀釋後再以針筒注射入體內之方式，施用
    第一級毒品海洛因；另基於施用第二級毒品甲基安非他命之
    犯意，於上開施用第一級毒品海洛因之前某時，亦在上址友
    人住處內，以將甲基安非他命置於吸食器內加熱燒烤吸食其
    煙霧之方式，施用第二級毒品甲基安非他命（該吸食器業經
    丟棄而滅失）；嗣於98年6 月11日晚間10時40分許，在上址
    友人住處為警查獲，並扣得甲○○所有供其施用海洛因所用
    之海洛因殘渣袋1 只（內含微量之海洛因殘渣）、注射針筒
    2 支等物。
二、案經臺北縣政府警察局三峽分局報請臺灣板橋地方法院檢察
    署檢察官偵查起訴。
    理  由
一、上揭事實，業據被告甲○○於本院審理時坦白承認；且被告
    本件為警查獲後所採集之尿液，經送請臺灣檢驗科技股份有
    限公司以酵素免疫分析法初步檢驗、氣相層析質譜儀法確認
    檢驗之檢驗結果，確呈海洛因代謝物嗎啡、可待因及甲基安
    非他命陽性反應，有該檢驗機構出具之濫用藥物檢驗報告1
    紙附卷可稽；此外，復有海洛因殘渣袋1 只（內含微量之海
    洛因殘渣）、注射針筒2 支等物扣案可資佐證，足認被告上
    開自白，核與事實相符。又被告前因施用毒品案件，經臺灣
    臺北地方法院以89年度毒聲字第998 號裁定將其送往勒戒處
    所觀察、勒戒後，認無繼續施用毒品之傾向，而於89年5 月
    1 日執行完畢釋放，由臺灣臺北地方法院檢察署檢察官以89
    年度毒偵字第1376號為不起訴處分確定；復因施用第二級毒
    品案件，經臺灣臺北地方法院以89年度毒聲字第2142號裁定
    將其送往勒戒處所觀察、勒戒後，認有繼續施用毒品之傾向
    ，再經該院以89年度毒聲字第2518號裁定令入戒治處所施以
    強制戒治，嗣其因強制戒治成效經評定為合格，無繼續戒治
    之必要，經該院以90年度毒聲字第782 號裁定停止戒治，所
    餘戒治期間付保護管束，惟被告於保護管束期間內，因違反
    保護管束應遵守事項情節重大，經該院再以90年度毒聲字第
    1845號裁定撤銷停止戒治，令入戒治處所施以強制戒治，而
    於91年8 月2 日強制戒治期滿執行完畢；被告上開施用第二
    級毒品犯行，亦經檢察官聲請以簡易判決處刑，由臺灣臺北
    地方法院以90年度簡字第3166號判處有期徒刑5 月確定（已
    執行完畢），此亦有臺灣高等法院被告前案紀錄表1 份在卷
    可憑；本件事證明確，被告施用毒品犯行，堪以認定。
二、按海洛因及甲基安非他命分別為毒品危害防制條例第2 條第
    2 項第1 款、第2 款所規定之第一級毒品及第二級毒品。核
    被告施用海洛因之行為，係犯毒品危害防制條例第10條第1
    項之施用第一級毒品罪，其施用甲基安非他命之行為，係犯
    毒品危害防制條例第10條第2 項之施用第二級毒品罪；其施
    用前後持有第一級毒品海洛因、第二級毒品甲基安非他命之
    低度行為，應為其施用之高度行為所吸收，均不另論罪。被
    告所犯上開二罪，犯意各別，行為互異，應予分論併罰。又
    被告有如事實欄第1 項所載之犯罪科刑及執行紀錄，有臺灣
    高等法院被告前案紀錄表在卷可參，其於受有期徒刑之執行
    完畢後，5 年內故意再犯本件有期徒刑以上之罪，為累犯，
    應依刑法第47條第1 項規定加重其刑。爰審酌被告前已因施
    用毒品而受不起訴處分之寬典，並多次經法院論罪科刑執行
    完畢，猶不知悔誤而再犯本件之罪，顯見其自制力薄弱，惟
    其施用毒品僅屬自殘行為，對於他人之法益尚無直接之侵害
    ，及其犯後坦承犯行，態度尚稱良好等一切情狀，量處如主
    文所示之刑，並定其應執行之刑。扣案海洛因殘渣袋1 只內
    之海洛因殘渣（量微無法秤重），係被告本件施用毒品犯行
    所查獲之第一級毒品，應依毒品危害防制條例第18條第1 項
    前段規定沒收銷燬之；上開海洛因殘渣袋1 只、扣案注射針
    筒2 支等物，均係被告所有供其本件施用海洛因犯行所用之
    物，此據被告供承明確，爰併依刑法第38條第1 項第2 款規
    定宣告沒收。
據上論斷，應依刑事訴訟法第273 條之1 第1 項、第299 條第1
項前段，毒品危害防制條例第10條第1 項、第2 項、第18條第1
項前段，刑法第11條前段、第47條第1 項、第38條第1 項第2 款
、第51條第5 款，判決如主文。
本案經檢察官黃彥琿到庭執行職務
中    華    民    國    98    年     9    月    23    日
                刑事第十一庭  法  官  劉景宜
上列正本證明與原本無異。
如不服本判決，應於判決送達後10日內敘明上訴理由，向本院提
出上訴狀 (應附繕本) ，上訴於臺灣高等法院。其未敘述上訴理
由者，應於上訴期間屆滿後20日內向本院補提理由書「切勿逕送
上級法院」。
                              書記官  謝秀青
中    華    民    國    98    年     9    月    23    日
附錄本案論罪科刑法條全文：
毒品危害防制條例第10條第1項、第2項
毒品危害防制條例第10條
施用第一級毒品者，處 6 月以上 5 年以下有期徒刑。
施用第二級毒品者，處 3 年以下有期徒刑。


司法院資訊處製作；財團法人民間司法改革基金會備份。
